【裁判字號】    99,易,1780
【裁判日期】    990607
【裁判案由】    詐欺
【裁判全文】
臺灣臺中地方法院刑事判決              99年度易字第1780號
聲  請  人  臺灣臺中地方法院檢察署檢察官
被      告  乙○○
上列被告因詐欺案件，經檢察官提起公訴（99年度偵字第3922號
），本院判決如下：
    主    文
本件免訴。
    理    由
一、公訴意旨如起訴書所載（見附件）。
二、按案件曾經判決確定者，應諭知免訴之判決，並得不經言詞
    辯論為之，刑事訴訟法第302條第1款、第307條分別定有明
    文。
三、查本件被告乙○○被訴於98年11月23日15時30分許，在臺中
    火車站旁之全家便利商店，將其所有華南商業銀行西豐原分
    行帳號000000000000號帳戶之金融卡及密碼，交付予詐欺集
    團成員，作為詐欺取財工具之幫助詐欺取財犯行，業經本院
    於99年4月21日以99年度簡字第235 號判處拘役40日，緩刑2
    年，於99年5月19日確定在案，有該判決書及臺灣高等法院
    被告前案紀錄表在卷可參，依照首開說明，本案與前開案件
    為同一案件，自為前案確定判決效力所及，依上開說明，爰
    不經言詞辯論，諭知免訴之判決。
據上論斷，應依刑事訴訟法第302條第1款、第307條，判決如主
文。
中    華    民    國    99    年    6     月     7    日
            刑事第十六庭  審判長法  官  巫淑芳
                                法  官  黃建都
                                法  官  戴嘉慧
以上正本證明與原本無異。
如不服本判決應於收受判決後10日內向本院提出上訴書狀，並應
敘述具體理由；其未敘述上訴理由者，應於上訴期間屆滿後20日
內向本院補提理由書 (均須按他造當事人之人數附繕本)「切勿
逕送上級法院」。
告訴人或被害人對於判決如有不服具備理由請求檢察官上訴者，
其上訴期間之計算係以檢察官收受判決正本之日期為準。
                                書記官  劉晴芬
中    華    民    國    99    年    6     月     7    日
【附件】
臺灣臺中地方法院檢察署檢察官起訴書                  慎股
                                      99年度偵字第3922號
    被      告  乙○○  男  29歲（民國○○年○月○○日生）
                        住臺中縣豐原市○○里○○路77巷
                        39弄11號
                        居臺中縣豐原市○○里○○路77巷
                        39弄10號
                        國民身分證統一編號：Ｚ000000000號
上列被告因詐欺案件，業經偵查終結，認應該提起公訴，茲將犯
罪事實及證據並所犯法條分敘如下：
        犯罪事實
一、乙○○預見將金融帳戶交付不明人士使用，可能幫助他人遂
    行詐欺取財犯行，竟仍不違其本意，而基於幫助詐欺之不確
    定故意，於民國98年11月23日15時30分許，在臺中市火車站
    旁之全家便利商店，將其在華南商業銀行西豐原分行申辦之
    帳號000000000000號帳戶之金融卡及密碼，交給與一自稱「
    經理」之真實姓名、年籍不詳成年男子，容任他人作為詐欺
    取財之工具。嗣該名「經理」男子所屬詐欺集團成員共同基
    於意圖為自己不法所有之犯意聯絡，)於98年11月23日18 時
    許，打電話予丙○○佯稱：其在雅虎奇摩網站購買衣服，因
    拍賣人員疏失，誤將該筆資料勾選為分期付款，如不更正，
    每月會自動被扣款，須按指示操作ATM更正，避免被按月扣
    款等語，致丙○○陷於錯誤，依對方指示操作ATM後，於同
    日23時30分、33分許，轉帳匯款1萬5000元、1000元至乙○
    ○所有上揭帳戶內。嗣丙○○發覺有異，始知受騙，而報警
    循線查獲。
二、案經朱祥騏訴由高雄縣政府警察局岡山分局報告偵辦。
        證據並所犯法條
一、訊據被告乙○○於偵查中堅詞否認涉有詐欺犯嫌，辯稱：伊
    是在YES123求職網站登錄求職資料，後來接獲來電，1名自
    稱「經理」之人與聯絡，要伊提供金融卡及密碼以供測試，
    因對方要求，伊始將上開帳戶之金融卡、密碼交付等語。惟
    查：上揭犯罪事實，業經被害人丙○○於警詢中指述綦詳，
    並有被告所有上揭帳戶之開戶基本資料、交易明細表及告訴
    人所提出之ATM自動櫃機交易明細單各1份在卷可稽，是被告
    持用之上開帳戶確係遭詐騙集團供作匯款之用，堪可認定。
    被告雖辯稱係因應徵工作而交付上開帳戶之金融卡及密碼，
    然其並未去過該公司，亦不知公司名稱，顯與一般應徵工作
    之常情有違，又其未提供該公司資料或聯絡電話以供本署調
    查，已難遽採。近年來以誘騙被害人轉帳之詐欺犯罪類型層
    出不窮，且該等犯罪多係利用人頭帳戶以逃避查緝，並經媒
    體廣為報導，被告係成年且智力成熟之人，對此應知之甚詳
    ，竟將上開帳戶金融卡、密碼交由不詳人士使用，任由詐騙
    集團作為取得犯罪所得之出入帳戶，其主觀上顯有容認他人
    利用該帳戶犯詐欺取財罪之不確定故意，允無疑義。是被告
    前開所辯，顯係事後卸責之詞，不足採信，其犯行堪以認定
    。
二、核被告所為，係犯刑法第30條第1項、第339條第1項之幫助
    詐欺取財罪嫌。被告係以幫助詐欺取財之意思，參與詐欺取
    財罪之構成要件以外之行為，為幫助犯，請依同法第30條第
    2項規定，按正犯之刑減輕之。
三、依刑事訴訟法第251條第1項提起公訴。
    此  致
臺灣臺中地方法院
中    華    民    國     99    年    5    月    13    日
                              檢  察  官  甲○○
本件正本證明與原本無異
中    華    民    國    99    年    5     月    20    日
                              書  記  官  曾旭于

司法院資訊處製作；財團法人民間司法改革基金會備份。
